Minutes et répertoires du notaire Jean III CHAPELLAIN, 6 novembre 1638 - 9 juin 1645 (étude XXIV)
Archives nationales
- Minutes de Jean III CHAPELLAIN, 6 novembre 1638 - 9 juin 1645; MC/ET/XXIV/414 - MC/ET/XXIV/426
  - Minutes. 1641, juillet - décembre, juillet - décembre 1641; MC/ET/XXIV/419; registre
    - SELLIER-LORMIER-CARROSSIER (apprentissage) § Mise en apprentissage de Jean VALLEE, âgé de 15 ans, pour 6 ans, avec Regnault HERAUDIER, maître... bourgeois de Paris rue des Fossés Saint-Germain-l'Auxerrois, moyennant 180 £., en présence de Charles MARCHAND et Nicolas PILLON maîtres jurés. .. à Paris., 11 décembre 1641; MC/ET/XXIV/419; fol. III/C/IIII/XX/VII
      contrat d'apprentissage
    - Constitution de rente par Marie Noblet, veuve de Jacques Ronse, maître tonnelier à Paris et par Simon Beguin, chirurgien à Paris, demeurant rue Saint-Martin et Catherine Ronse, sa femme., 14 décembre 1641; MC/ET/XXIV/419; fol. III/C/IIII/XX/XV
      constitution de rente; Noblet, Marie; Ronse, Jacques; Beguin, Simon; Ronse, Catherine
    - OFFICE d'ARCHER des GARDES du ROI en la prévôté de son Hôtel et grande prévôté de France. § Traité entre Antoine FALENTIN et Simon BEGUIN, gendarme de la compagnie (du roi) au sujet de l'OFFICE d'ARCHER des GARDES du ROI en la prévôté de son Hôtel et grande prévôté de France que le premier vend au second moyennant la somme de 2850 £., 21 décembre 1641; MC/ET/XXIV/419; fol. IIII/C/XI
    - Bail par Jean de Soppite, chevalier, seigneur de Louveciennes, maître d'hôtel du Roi, demeurant rue Baillet, à Pierre Chariau, marchand mercier à Louveciennes et Simone Perrin, sa femme, d'une maison sise à Louveciennes sur la grande place devant l'église, et terres en dépendant, moyennant les charges et une rente., 28 décembre 1641; MC/ET/XXIV/419; fol. IIII/C/XV
      bail; Soppite, Jean de; Chariau, Pierre; Perrin, Simone
    - Procuration d'Hugues de Lionne, conseiller du Roi en ses conseils, procureur général syndic des Etats de Dauphiné à présent logé à Paris rue de l'Arbre-Sec, à François de Servien, consieller et aumônier ordinaire du Roi, abbé de Mores, son oncle., 28 décembre 1641; MC/ET/XXIV/419; fol. IIII/C/XIII
      procuration; Servien, François de
    - NEUFBOURG (Roland de) Chevalier, seigneur de SARCELLES, conseiller du Roi en ses conseils, premier maître d'hôtel de la Reine et Françoise PERROCHEL, son épouse, demeurant à Paris, rue Geoffroy-Lasnier § Constitution par Roland de NEUFBOURG à Etienne d'HALIGRE, chevalier, seigneur de LA RIVIERE, de 1000 £. de rente, moyennant 18 000 £. (A la suite: mention du rachat le 6 septembre 1653); f° suivant: quittance de Christophe MAILLET, bourgeois de Paris, à Roland de NEUFBOURG, 31 décembre 1641; MC/ET/XXIV/419; fol. IIII/C/XVII
      constitution de rente; quittance; Neufbourg, Roland de
  - Minutes. 1642, janvier - juin, janvier - juin 1642; MC/ET/XXIV/420; registre
    - SACHESPÉE (Jacques) Tapissier et valet de chambre de la Reine § Plusieurs actes entre Edouard de FAROUIL, écuyer sieur de BONDEVILLE, et Claude MARTINEAU, veuve de. .., au sujet d'arrérages de rente dûe sur 2 maisons à Saint-Germain-en-Laye.; Quittance de rachat par ladite MARTINEAU., janvier 1642 - 27 mars 1642; MC/ET/XXIV/420; fol. VII, XIII, XV, XXXIII
      quittance; Sachespée, Jacques
    - TAPISSIER et valet de chambre de la Reine SACHESPÉE (Jacques) § Plusieurs actes de Claude MARTINEAU, veuve de..., demeurant rue de Béthisy; Quittance de rachat par la même., janvier 1642 - 27 mars 1642; MC/ET/XXIV/420; fol. VII,XIII,XV,XXXIII; fol. II/C/LVII
    - Vente par Séraphin Mauroy et Anne Frémyn, son épouse, à Nicolas Herbin, huissier ordinaire du roi en ses conseils d'état et privé, demeurant rue de l'Arbre-Sec, d'une maison au coin des rues du Four et des Deux-Ecus, moyennant 33000 l., 2 janvier 1642; MC/ET/XXIV/420; fol.0001
      acte de vente; Arbre-Sec (rue de l'); Deux-Ecus (rue des); Four (rue du); Frémin, Anne; Herbin, Nicolas; Mauroy, Séraphin; huissier; huissier; notaire
    - MAUROY (Séraphin) Seigneur de Saint Ouyn, conseiller ordinaire du Roi en ses conseils d'Etat et privé, intendant et contrôleur général de ses finances et Anne FREMIN, sa femme, demeurant rue Neuve Saint-Honoré § Vente par Séraphin MAUROY à Nicolas HERBIN, huissier ordinaire du roi en ses conseils, d'une maison sise rue du Four, au coin de la rue des Deux Ecus, moyennant 33 000 £., 2 janvier 1642; MC/ET/XXIV/420; fol. I
      acte de vente; Mauroy, Séraphin
    - BRODEUR (Me) LAVOINE (Augustin); Richard DU HOUSSET, sa femme, rue Montmartre § Constitution de rente par..., 4 janvier 1642; MC/ET/XXIV/420; fol. V
      constitution de rente; Lavoine, Augustin; Du Housset, Richard
    - LAVOINE (Augustin) maître brodeur à Paris rue Montmartre et Richarde DU HOUSSET, sa femme § Constitution par. .. à Thomas BRICONNET, conseiller à la cour des Aides, de 27 £. 15 s. 7 d. de rente, moyennant 500 £., 4 janvier 1642; MC/ET/XXIV/420; fol. V
      constitution de rente; Lavoine, Augustin
    - AUMÔNIER (conseiller et) ordinaire du Roi GAULAYS (Briand de) sieur de BOISGNY, y demeurant ordinaire, en Bretagne § Transaction, 14 janvier 1642; MC/ET/XXIV/420; fol. XIX
      accord; Gaulays, Briand de; prêtre
    - GAULAYS (Briand de) Sieur de BOISGNY, conseiller et aumônier ordinaire du Roi, demeurant ordinairement à Boisgny en Bretagne, à présent logé à la Rose rouge, rue de la Harpe § Transaction entre Briand de GAULAYS et André RODAYS, procureur de Guillaume RODAYS, son frère, docteur en théologie, au sujet de la cure de Notre-Dame du Chastelier., 14 janvier 1642; MC/ET/XXIV/420; fol. XIX
      accord; Gaulays, Briand de
    - Transaction entre Claude de Rasilly et Charles de Menon qui transporte les droits qu'il a en la Nouvelle France audit Rasilly, lequel cède à Menon tous ses droits, marchandises et deniers en ses magasins de la Rochelle. Ce dernier promet faire valoir le pays d'Acadie et y assister les Pères Capucins dans leur mission auprès des peuples sauvages., 16 janvier 1642; MC/ET/XXIV/420; fol. 29
      accord; Amérique; Canada; Nouvelle France (1578-1763); La Rochelle (Charente-Maritime); Rasilly, Claude de; Menon, Charles de
    - RASILLY (Claude de) Chevalier sieur de LAUNAY, chef d'escadre des vaisseaux du Roi en Bretagne, demeurant à Tours, à présent logé à Paris rue de la Verrerie, enseigne de la Petite Notre-Dame § Transaction entre Claude de RASILLY et Charles de MENOU au sujet de la compagnie de la côte d'Acadie en Nouvelle-France, 16 janvier 1642; MC/ET/XXIV/420; fol. XXIX
      accord; Rasilly, Claude de
    - MENOU (Charles de) Sieur d'AULNAY CHARNISE, gouverneur et lieutenant général pour le roi de la côte de l'Acadie en Nouvelle-France, logé en la maison de son père, rue de Grenelle, enseigne de la Fleur de lys § Transaction entre Charles de MENOU et Claude de RASILLY, chef d'escadre des vaisseaux du Roi en Bretagne, au sujet de la Compagnie de la côte d'Acadie., 16 janvier 1642; MC/ET/XXIV/420; fol. XXIX
      accord; Menou, Charles de
    - CAPUCINS (Missions des Pères) § Transaction entre Claude de RASIGLY, chef d'escadre des vaisseaux du Roi en Bretagne et Charles de MENON, gouverneur et lieutenant générale dans la côte d'Acadie en Nouvelle France, aux termes de laquelle ce dernier en s'engage à assister les pères capucins dans leur mission auprès des peuples sauvages (A la suite, 1642, 18 Janvier); Ratification par le Révérend Père Honoré de CUIGNERE, provincial des capucins de la province de Paris et supérieur des Missions des Pères CAPUCINS); Procuration du Révérend Père Honoré à MENON., 16 janvier 1642 - 9 février 1642; MC/ET/XXIV/420; fol. XXIX; fol. VII/XX/IX
      procuration; accord
    - Obligation d'Etienne Garande, avocat au conseil privé du roi, Henriette Chauvelin, sa femme, Alexandre Garande, leurs fils, conseiller du roi en la cour des Aides, demeurant rue du Four, paroisse Saint-Eustache, envers Antoine Boesset, surintendant de la musique de la chambre du roi et de la reine, demeurant rue des Prouvaires, de la somme de 6650 livres en prêt., 17 janvier 1642; MC/ET/XXIV/420; folio 37
      obligation; Four (rue du); Saint-Eustache (paroisse); Prouvaires (rue des); avocat aux conseils (Ancien Régime); magistrat; surintendant (Ancien Régime); officier de la Chambre du roi (Ancien Régime); compositeur de musique
    - MONTPELLIER § Transport par François RAUCHIN, avocat en la cour des comptes de MONTPELLIER y demeurant, à présent logé à Paris aux maisons neuves de la porte Dauphine, à Henry RAUCHIN, conseiller du Roi, procureur général en la généralité de MONTPELLIER, logé à Paris rue du Harlay, enseigne de la Carpe, d'une somme à lui dûe par Jean ROY, conseiller du roi et correcteur en la chambre des comptes de MONTPELLIER, 19 janvier 1642; MC/ET/XXIV/420; fol. XXXIX
    - HOLLANDE § Transaction entre Corneille ROGER, Françoise DUJARDIN, orfèvres du Roi, d'une part et Pierre ELGUENS, marchand à Rouen, fondé de procuration d'Henry Genrit STOCKMAN, marchand à Amsterdam, d'autre part. (Procuration jointe), 20 janvier 1642; MC/ET/XXIV/420; fol. XLI
    - BARBETTE (rue) Maison à porte cochère avec 2 ailes sur cour § Bail par Anne DUMAITZ, veuve de Charles de MARTINVILLE, seigneur d'ESTOUTEVILLE, pour 6 ans, à Geneviève FEYDEAU, veuve de Claude CHEVRIER, d'une grande rue BARBETTE moyennant 1400 l. de loyer annuel., 22 janvier 1642; MC/ET/XXIV/420; fol. XLVII
      bail; Barbette (rue)
    - LE TONNELLIER (François) seigneur de CONTY § Inventaire des biens de défunts François LE TONNELLIER et Marie de SOPPITE sa femme, à la requête de Jean de SOPPITE, seigneur de LOUVECIENNES et d'Antoine LE TONNELLIER, tuteur et subrogé tuteur de leurs enfants mineurs (Bibliothèque, f° LXVII, LXVIII) et dépôt du testament de Marie de SOPPITE; Compte, 29 janvier 1642 - 28 avril 1642; MC/ET/XXIV/420; fol. LIII; fol. III/C/XXII
      inventaire; testament; Le Tonnellier, François
    - SOPPITE (Marie de) Epouse de François LE TONNELLIER seigneur de CONTY § Inventaire après décès; Dépôt de son testament du 16 décembre 1641., 29 janvier 1642; MC/ET/XXIV/420; fol. LIII
      inventaire; testament; Soppite, Marie de
    - LEMARESCHAL (Jean) Ecuyer, sieur du MANOIR, conseiller du Roi, Lieutenant général ancien, civil et criminel du bailliage et siège présidial de Gisors, président audit présidial établi aux Andelys, maître des requêtes ordinaire de l'hôtel de la Reine, demeurant habituellement aux Andelys, à présent lofé à Paris, quai de l'Ecole, au Prince d'Orange. § Transport par Jean LEMARESCHAL à Philippe MALNIQUE, bourgeois de Paris, de 6000 £., 31 janvier 1642; MC/ET/XXIV/420; fol. VI/XX/III
      Lemareschal, Jean
    - ROCHECHOUART (Gabriel de) Conseiller du Roi en ses conseils d'Etat et privé, chevalier des ordres du roi, Ier gentilhomme de sa Chambre, prince de TONNAY-CHARENTE, marquis de MORTEMART demeurant à Paris, rue des Poulies § Procuration générale de Gabriel de ROCHECHOUART à Diane de GRANDSAIGNE, son épouse., 31 janvier 1642; MC/ET/XXIV/420; fol. CXVII
      procuration; Rochechouart, Gabriel de
    - TEMPLE (Grand Prieuré de France) § Vente par Claude CHARPENTIER, receveur général du revenu temporel du grand prieuré, à Mathurin LAUTRU, maître de l'Ecu de Bondy, d'une coupe de bois taillis en la forêt de Bondy dépendant du Grand Prieuré, 3 février 1642; MC/ET/XXIV/420; fol. VI/XX/VII
      acte de vente; Temple, Grand Prieuré De France
    - ARTILLERIE de FRANCE § Transaction entre Jean THUILLIER, sieur de LAROCQUE-SIMON et Pierre FERRY, commissaire ordinaire des guerres et artillerie de France, au sujet de la fourniture de 150 chevaux pour servir à l'ARTILLERIE de FRANCE en l'une des armées du Roi, qu'ils estiment à la somme de 4000 £., 6 février 1642; MC/ET/XXIV/420; fol. VI/XX/XI
      accord
    - BETHUNE (François de) comte d'ORVAL, baron de COURVILLE § Transaction entre François de BETHUNE et Alexandre MENARD, chanoine de l'église d'Orléans, procureur de Pierre MENARD, prêtre, curé de Courville, avec lequel François de BETHUNE est en procès., 8 février 1642; MC/ET/XXIV/420; fol. VI/XX/XIII
      accord; Béthune, François de (....-1678)
    - CLAMART Maison et dépendances § Vente par Antoinette RIBIER, femme de Bénigne BLONDEAU-BOURDIN, conseiller du Roi, maître des requêtes, à Oger de MARCILLAC, Pierre CHASTELLAIN, et Eustache LE SECQ, d'une CLAMART (A la suite: titres de propriété)., 8 février 1642; MC/ET/XXIV/420; fol. VI/XX/XV
    - BOCHART (Jean) Chevalier, conseiller du roi en ses conseils d'Etat et privé, seigneur de CHAMPIGNY, NAUROY et BOCONVILLERS, demeurant ordinairement en son château de Boconvillers, bailliage et comté de Chaumont en Vexin, à présent logé à Saint Germain des Prés, rue des Mauvais-Garçons. § Reconnaissance par Jean BOCHART des foi, hommages, devoirs de vassal que lui a rendus Henry de JOIGNY à cause de fiefs dépendant de son château de Boconvillers., 12 février 1642; MC/ET/XXIV/420; fol. VIII/XX/I
      reconnaissance; Bochart de Champigny, Jean (....-1647)
    - BONET (Jean) Ecuyer, sieur des ARDILLIERS en Dauphiné, commissaire ordinaire de l'artillerie de France, secrétaire ordinaire de la Reine, argentier des écuries du Roi, demeurant en l'Hôtel des écuries, rue des Poulies § Bail par Jean BONET à François BETHEMONT, laboureur à Villiers-le-Bel, de la terre et ferme du Grand Chêne à Combz-la-Ville., 13 février 1642; MC/ET/XXIV/420; fol. VIII/XX/VII
      bail; Bonet, Jean
    - CHARTIER (Michel) maître menuisier à Paris rue des Poulies § Bail par. .. à Julien DUGUE, marchand de vin, d'une cave et lieux dépendant de la maison du bailleur., 14 février 1642; MC/ET/XXIV/420; fol. VIII/XX/XI
      bail; Chartier, Michel
    - MENUISIER (Me) CHARTIER Michel rue des Poulies § Bail par..., 14 février 1642; MC/ET/XXIV/420; fol. VIII/XX/XI
    - AUMÔNIER (conseiller et) ordinaire du Roi SERVIEN (François) abbé de More § Testament en présence de François SERVIEN; Mise en apprentissage par François SERVIEN, 15 février 1642 - 27 mars 1642; MC/ET/XXIV/420; fol. VIII/XX/XIII; fol. II/C/LIX
      contrat d'apprentissage; testament
    - SERVIEN (François) abbé de More, conseiller et aumônier ordinaire du Roi § Testament de Melchior de MUSY, sieur de MONTAGNEUX, demeurant à Morestel en Dauphiné, malade en une maison à Paris, en présence de François SERVIEN, son exécuteur testamentaire.; Mise en apprentissage par François SERVIEN, de Pierre JOLIN, son laquais, avec Jacques COLOMBAT, maître sellier-lormier-carrossier à Paris, 15 février 1642; MC/ET/XXIV/420; fol. VIII/XX/XIII; fol. II/C/LIX
      contrat d'apprentissage; testament; Servien, François
    - MUSY (Melchior de) Sieur de MONTAGNEUX, demeurant ordinairement à Morestel en Dauphiné, à présent malade à Paris, rue de Béthisy § Testament de Melchior de MUSY (plusieurs legs à Grenoble, Morestel et environs), en présence de François SERVIEN, abbé de More, conseiller et aumônier du roi, son exécuteur., 15 février 1642; MC/ET/XXIV/420; fol. VIII/XX/XIII
      testament; Musy, Melchior de
    - DAUPHINÉ § Testament de Melchior de MUSY, sieur de MONTAGNEUX, demeurant ordinairement à Morestel en DAUPHINÉ, à présent malade à Paris. Legs à l'hôpital de Grenoble, à des habitants de Morestel et autres villages du DAUPHINÉ, 15 février 1642; MC/ET/XXIV/420; fol. VIII/XX/XIII
      testament
    - PONTGOUIN § Vente par Pierre MENU, compagnon rôtisseur à Paris, prisonnier à la Conciergerie du Palais, Barbe GENART, sa femme, à Pasquier BEAUVAIS, marchand demeurant à PONTGOUIN, logé à présent en l'hôtel de Mr d'HALIGRE, rue d'Avron, d'une maison sise à PONTGOUIN rue Saint Jacques moyennant 90 £., 17 février 1642; MC/ET/XXIV/420; fol. IX/XX/III
    - POITEVIN (Jacques) Ecuyer, fils de défunts Jacques POITEVIN, conseiller du Roi, Premier président en la cour des Monnaies et Marie ZOCCHOLY, demeurant rue de la Plâtrière § Titre nouvel par Jacques POITEVIN et les autres enfants et héritiers des défunts., 17 février 1642; MC/ET/XXIV/420; fol. IX/XX/I
      titre nouvel; Poitevin, Jacques
    - NEVERS (Taxe des aises à) § Promesse par Jean CARPENTIER, sieur de MARIGNY, demeurant ordinairement à Nevers, logé à Paris rue Dauphine enseigne du Dauphin, à Bénigne LE CIRIER, huissier du Roi demeurant sous les Piliers de la Tonnellerie, de le décharger et retirer des prisons où il a été pour lui à cause de la Taxe des aises à NEVERS., 21 février 1642; MC/ET/XXIV/420; fol. IX/XX/VII
      Nevers, Taxe des aises à
    - SOPPITE (famille de) § Partage entre les héritiers de défunts Pierre de SOPPITE, seigneur de Louvecinnes, 1er valet de chambre du roi et de Marie DESCHEVERT, 24 février 1642; MC/ET/XXIV/420; fol. IX/XX/XIII
      partage; Soppite (famille de)
    - Bail par Jean Le Vasseur, notaire au Châtelet, demeurant rue Saint-Honoré, paroisse Saint-Eustache, comme procureur de Nicolas Penot, conseiller du roi, élu en l'élection de Tonnerre, d'une loge à la foire Saint-Germain-des-Prés., 25 février 1642; MC/ET/XXIV/420; fol.0199
      bail; Saint-Honoré (rue); Le Vasseur, Jean; Penot, Nicolas; notaire; percepteur
    - VINCENT (Claude) Conseiller du Roi, commissaire ordinaire des guerres et de l'artillerie de France, demeurant rue de la Verrerie. § Testament de Claude VINCENT qui nomme maître Lucas BURNEL, prêtre habitué en l'église Saint-Médéric, son confesseur, comme exécuteur testamentaire. (A la suite: 1644, 14 septembre révocation).; Procuration de Françoise de RICHART à Claude VINCENT, son mari.; Procuration de Barbe des RICHARDS (sic) à Claude VINCENT, 25 février, 10 et 22 mars 1642., 22 mars 1640 - 25 février 1642; MC/ET/XXIV/420; fol. II C I; fol. II C XIX; fol. II C XXXIX
      procuration; testament; Vincent, Claude
    - FOIRE SAINT GERMAIN DES PRÉS § Bail par Jean LE VASSEUR, notaire au Châtelet, comme procureur de Nicolas PENOT, conseiller du Roi élu en l'élection de Tonnerre, pour 3 ans, à Jacques de FRANCE, marchand à Compiègne et Florimonde PLANSON, sa femme, d'une loge et demi en la halle de la FOIRE SAINT GERMAIN DES PRÉS, moyennant 170 £. de loyer annuel et la redevance à l'abbé de Saint-Germain-des-Prés., 25 février 1642; MC/ET/XXIV/420; fol. IX/XX/XIX
    - CHIRURGIEN à Paris (Maître) REGNIER (Nicolas) § Quittance de rachat à Marie CRETTÉ, veuve de Nicolas REGNIER, demeurant rue Comtesse d'Artois., 26 février 1642; MC/ET/XXIV/420; fol. II/C/III
      quittance; Regnier, Nicolas
    - REGNIER (Nicolas) maître chirurgien à Paris § Quittance de rachat par Pierre PAGEAU, conseiller du Roi, à Marie CRETTE, veuve de Nicolas REGNIER demeurant rue Comtesse d'Artois d'une rente qui avait été constituée à Jacques de LACUISSE aussi maître chirurgien à Paris, le 26 janvier 1635, pardevant DELACROIX et TULLOUE., 26 février 1642; MC/ET/XXIV/420; fol. II/C/III
    - ALLEAUME (Guillaume) Evêque et comte de Lisieux § Quittance de Claude PEZE, prêtre curé d'Etrépagny, naguère aumônier de l'ALLEAUME Guillaume, logé à Paris rue Tireboudin au Cheval noir, à Jacques RIBIER, chevalier, et Françoise ALLEAUME, sa femme, héritière de défunt Guillaume ALLEAUME., 28 février 1642; MC/ET/XXIV/420; fol. II/C/V
      quittance; Alleaume, Guillaume (1586-1634)
    - LISIEUX (évêque et comte de) ALLEAUME (Guillaume) § Quittance de Claude PEZE, curé d'Etrépagny, naguère aumônier de Guillaume ALLEAUME, 28 février 1642; MC/ET/XXIV/420; fol. II/C/V
      quittance; Alleaume, Guillaume
    - MURET (Mathieu) maître maçon demeurant au cloître Saint-Denis de la Chartre § Devis et marché de maçonnerie, menuiserie, charpenterie, couverture, serrurerie, vitrerie, par... et Pierre GRANDIN, aussi maître maçon, demeurant rue Pastourelle, à Isabelle TRUDET, veuve de Jacques DUFRAYER, maître chapelier, pour la construction d'un petit corps de logis rue Bourg-l'abbé., 6 mars 1642; MC/ET/XXIV/420; fol. II/C/IX
      devis; marché; Muret, Mathieu
    - MACON (Me) MURET Mathieu cloître Saint-Denis de la Chartres § Marché de maçonnerie et autres par. .. et Pierre GRANDIN, aussi maçon à Paris., 6 mars 1642; MC/ET/XXIV/420; fol. II/C/IX
      marché; Muret, Mathieu; Grandin, Pierre
    - MACON (Me) GRANDIN Pierre rue Pastourelle § Marché de construction par... et autre, 6 mars 1642; MC/ET/XXIV/420; fol. II/C/IX
      marché; Grandin, Pierre
    - MACONNERIE-CHARPENTERIE-MENUISERIE-COUVERTURE-SERRURERIE-VITRERIE (Devis et marché de) §. .. par Mathieu MURET et Pierre GRANDIN, maîtres maçons à Paris, à Isabelle TRUDET, veuve de Jacques DUFRAYER maître chapelier, bourgeois de Paris, pour la construction d'un petit logis sur une place rue du Bourg-l'Abbé, moyennant 3100 l. A la suite: 1642, 10 mars, 12 avril, 15 mai, quittances., 6 mars 1642; MC/ET/XXIV/420; fol. IICIX
      quittance; devis; marché; Muret, Mathieu; Grandin, Pierre; Trudet, Isabelle; Dufrayer, Jacques; maçon; charpentier; menuisier; couvreur; serrurier; vitrier
    - TEMPLE (grand prieuré de France) § Bail par Claude CHARPENTIER, receveur général du revenu du TEMPLE grand prieuré de France, pour 9 ans, à Antoine POICTEVIN, maître charpentier bourgeois de Paris, d'une place derrière les murs du Temple, près de la Porte, moyennant 60 £. par an., 11 mars 1642; MC/ET/XXIV/420; fol. II/C/XXV
    - CHARPENTIER (Me) bourgeois de Paris POICTEVIN (Antoine) demeurant rue et vis à vis du Temple § Bail à. .., 11 mars 1642; MC/ET/XXIV/420; fol. II/C/XXV
      bail; Poictevin, Antoine
    - POICTEVIN (Antoine) maître charpentier bourgeois de Paris demeurant rue et vis à vis du Temple § Bail par le receveur général du grand prieur de France à .. d'une place derrière les murs du Temple., 11 mars 1642; MC/ET/XXIV/420; fol. II/C/XXV
    - AUMONT de ROCHEBARON (Antoine d') seigneur de VILLEQUIER, conseiller du Roi en ses conseils, capitaine des gardes du cors de S.M. et Catherine SCARRON, son épouse. § Quittance de rachat par Pierre de HODIC à Antoine d'AUMONT de ROCHEBARON, représentés par Didier BARBIER, leur secrétaire, 12 mars 1642; MC/ET/XXIV/420; fol. II/C/XXVII
      quittance; Aumont, Antoine (1601?-1669, duc d')
    - SCARRON (Catherine) épouse d'Antoine d'AUMONT de ROCHEBARON, seigneur de VILLEQUIER, conseiller du Roi en ses conseils, capitaine des gardes du Roi § Quittance de rachat par Pierre de HODIC à Catherine SCARRON, représentés par Didier BARBIER leur secrétaire, d'une rente qui avait été constituée par Michel-Antoine SCARRON et Catherine de THADEY, sa femme le 14 décembre 1632 (devant PLASTRIER et CHAPELLAIN)., 12 mars 1642; MC/ET/XXIV/420; fol. II/C/XXVII
      quittance; Scarron, Catherine
    - ROCHECHOUART (famille de) § Quittance de François de ROCHECHOUART, marquis de BONNIVET, à présent logé à Paris sur le quai des Célestins, à Aimé de ROCHECHOUART, son père, pour le rachat d'une rente qui lui avait été donnée en faveur de son mariage avec Eléonor d'AVERTON, en présence de Louis de ROCHECHOUART, comte des MAURES., 22 mars 1642; MC/ET/XXIV/420; fol. II/C/XLI
    - CHARPENTIER (Claude) Avocat en Parlement, secrétaire du Prince de CONDE, demeurant dans l'enclos du Temple § Bail par Jean BORDIER, conseiller du Roi, receveur des Tailles, procureur de Charles DROUIN, son gendre, pour 4 ans, à Claude CHARPENTIER, d'une maison rue Saint-Denis, vis-à-vis des Filles Dieu, moyennant 600 l.. par an., 26 mars 1642; MC/ET/XXIV/420; fol. II/C/LV
    - DUPUIS (Nicolas) imprimeur demeurant rue Frémentel § Quittance par Nicolas DUPUIS comme procureur de Suzanne d'AUTHEVILLE, veuve d'Isaac CORTIN., 28 mars 1642; MC/ET/XXIV/420; fol. II/C/LXI
      quittance; Dupuis, Nicolas
    - IMPRIMEUR DUPUIS (Nicolas) rue Frémantel § Quittance par Nicolas DUPUIS, 28 mars 1642; MC/ET/XXIV/420; fol. II/C/LXI
    - VALLÉE de MISÈRE (office de police héréditaire de placier de la place et marché appelés la) § Bail par Pierre FERRY, commissaire des guerres et artillerie de France, pour 6 ans, à Olivier LORGET, maître rôtisseur à Paris, de l'exercice de l'office de police héréditaire de placier de la place et marché appelés la VALLÉE de MISÈRE, moyennant 800 £. par an., 1er avril 1642; MC/ET/XXIV/420; fol. II/C/LXXIII